Config:
  hfst:
    Gen: ../../../src/generator-dict-gt-norm.hfst
    Morph: ../../../src/analyser-dict-gt-norm.hfst
  xerox:
    Gen: ../../../src/generator-dict-gt-norm.xfst
    Morph: ../../../src/analyser-dict-gt-norm.xfst

Tests:
  Noun - spaha:
    spaha+N+Sg+Nom:  spaˊḥa
    spaha+N+Sg+Gen:  spaˊṿa
    spaha+N+Sg+Ill:  spaˊḥan
    spaha+N+Sg+Loc:  spavvaast
    spaha+N+Sg+Com:  spavvain
    spaha+N+Sg+Abe:  spaˊṿattáá
    spaha+N+Ess:  spahhaan
    spaha+N+Pl+Nom:  spaˊṿah
    spaha+N+Pl+Gen:  spaˊṿai
    spaha+N+Pl+Acc:  spaṿaid
    spaha+N+Pl+Ill:  spavvaid
    spaha+N+Pl+Loc:  spaˊṿain
    spaha+N+Pl+Com:  spaˊṿaiguin
    spaha+N+Pl+Abe:  spaˊṿaittáá

  Noun - rahka:
    rahka+N+Sg+Nom:  rahka
    rahka+N+Sg+Gen:  raˊhka
    rahka+N+Sg+Ill:  raahkan
    rahka+N+Sg+Loc:  rahkaast
    rahka+N+Sg+Com:  rahkain
    rahka+N+Sg+Abe:  raˊhkattáá
    rahka+N+Ess:  rahkan
    rahka+N+Pl+Nom:  raˊhkah
    rahka+N+Pl+Gen:  raˊhkai
    rahka+N+Pl+Acc:  rahkaid
    rahka+N+Pl+Ill:  rahkaid
    rahka+N+Pl+Loc:  rahkain
    rahka+N+Pl+Com:  raˊhkaiguin
    rahka+N+Pl+Abe:  raˊhkaittáá

  Noun - njamma:
    njamma+N+Sg+Nom:  njamma
    njamma+N+Sg+Gen:  njaˊṃa
    njamma+N+Sg+Ill:  njaaṃan
    njamma+N+Sg+Loc:  njammaast
    njamma+N+Sg+Com:  njammain
    njamma+N+Sg+Abe:  njaˊṃattáá
    njamma+N+Ess:  njamman
    njamma+N+Pl+Nom:  njaˊṃah
    njamma+N+Pl+Gen:  njaˊṃai
    njamma+N+Pl+Acc:  njammaid
    njamma+N+Pl+Ill:  njammaid
    njamma+N+Pl+Loc:  njaˊṃain
    njamma+N+Pl+Com:  njaˊṃaiguin
    njamma+N+Pl+Abe:  njaˊṃaittáá

  Noun - plasma:
    plasma+N+Sg+Nom:  plasma
    plasma+N+Sg+Gen:  plaˊsma
    plasma+N+Sg+Ill:  plaasman
    plasma+N+Sg+Loc:  plasmaast
    plasma+N+Sg+Com:  plasmain
    plasma+N+Sg+Abe:  plaˊsmattáá
    plasma+N+Ess:  plasman
    plasma+N+Par:  plasmad
    plasma+N+Pl+Nom:  plaˊsmah
    plasma+N+Pl+Gen:  plasmai
    plasma+N+Pl+Acc:  plasmaid
    plasma+N+Pl+Ill:  plasmaid
    plasma+N+Pl+Loc:  plasmain
    plasma+N+Pl+Com:  plaˊsmaiguin
    plasma+N+Pl+Abe:  plaˊsmaittáá

  Noun - hana:
    hana+N+Sg+Nom:  hana
    hana+N+Sg+Gen:  hana
    hana+N+Sg+Ill:  hanan
    hana+N+Sg+Loc:  hanast
    hana+N+Sg+Com:  hanain
    hana+N+Sg+Abe:  hanattáá
    hana+N+Ess:  hanan
    hana+N+Pl+Nom:  hanah
    hana+N+Pl+Gen:  hanai
    hana+N+Pl+Acc:  hanaid
    hana+N+Pl+Ill:  hanaid
    hana+N+Pl+Loc:  hanain
    hana+N+Pl+Com:  hanaiguin
    hana+N+Pl+Abe:  hanaittáá

  Noun - lahna:
    lahna+N+Sg+Nom:  lahna
    lahna+N+Sg+Gen:  laˊhna
    lahna+N+Sg+Ill:  laahnan
    lahna+N+Sg+Loc:  lahnaast
    lahna+N+Sg+Com:  lahnain
    lahna+N+Sg+Abe:  laˊhnattáá
    lahna+N+Ess:  lahnan
    lahna+N+Pl+Nom:  laˊhnah
    lahna+N+Pl+Gen:  laˊhnai
    lahna+N+Pl+Acc:  lahnaid
    lahna+N+Pl+Ill:  lahnaid
    lahna+N+Pl+Loc:  lahnain
    lahna+N+Pl+Com:  laˊhnaiguin
    lahna+N+Pl+Abe:  laˊhnaittáá

  Noun - avra:
    avra+N+Sg+Nom:  avra
    avra+N+Sg+Gen:  aˊvra
    avra+N+Sg+Ill:  aavran
    avra+N+Sg+Loc:  avraast
    avra+N+Sg+Com:  avrain
    avra+N+Sg+Abe:  aˊvrattáá
    avra+N+Ess:  avran
    avra+N+Pl+Nom:  aˊvrah
    avra+N+Pl+Gen:  aˊvrai
    avra+N+Pl+Acc:  avraid
    avra+N+Pl+Ill:  avraid
    avra+N+Pl+Loc:  avrain
    avra+N+Pl+Com:  aˊvraiguin
    avra+N+Pl+Abe:  aˊvraittáá

  Noun - kavra:
    kavra+N+Sg+Nom:  kavra
    kavra+N+Sg+Gen:  kaˊvra
    kavra+N+Sg+Ill:  kaavran
    kavra+N+Sg+Loc:  kavraast
    kavra+N+Sg+Com:  kavrain
    kavra+N+Sg+Abe:  kaˊvrattáá
    kavra+N+Ess:  kavran
    kavra+N+Pl+Nom:  kavrah
    kavra+N+Pl+Gen:  kaˊvrai
    kavra+N+Pl+Acc:  kavraid
    kavra+N+Pl+Ill:  kavraid
    kavra+N+Pl+Loc:  kavrain
    kavra+N+Pl+Com:  kaˊvraiguin
    kavra+N+Pl+Abe:  kaˊvraittáá

  Noun - kassa:
    kassa+N+Sg+Nom:  kassa
    kassa+N+Sg+Gen:  kaṣa
    kassa+N+Sg+Ill:  kaaṣan
    kassa+N+Sg+Loc:  kassaast
    kassa+N+Sg+Com:  kassain
    kassa+N+Sg+Abe:  kaṣattáá
    kassa+N+Ess:  kassan
    kassa+N+Pl+Nom:  kaṣah
    kassa+N+Pl+Gen:  kaṣai
    kassa+N+Pl+Acc:  kassaid
    kassa+N+Pl+Ill:  kassaid
    kassa+N+Pl+Loc:  kassain
    kassa+N+Pl+Com:  kaṣaiguin
    kassa+N+Pl+Abe:  kaṣaittáá

  Noun - laava:
    laava+N+Sg+Nom:  laava
    laava+N+Sg+Gen:  laava
    laava+N+Sg+Ill:  laavan
    laava+N+Sg+Loc:  laavast
    laava+N+Sg+Com:  laavain
    laava+N+Sg+Abe:  laavattáá
    laava+N+Ess:  laavan
    laava+N+Pl+Nom:  laavah
    laava+N+Pl+Gen:  laavai
    laava+N+Pl+Acc:  laavaid
    laava+N+Pl+Ill:  laavaid
    laava+N+Pl+Loc:  laavain
    laava+N+Pl+Com:  laavaiguin
    laava+N+Pl+Abe:  laavaittáá

  Noun - seŋkka:
    seŋkka+N+Sg+Nom:  seŋkka
    seŋkka+N+Sg+Gen:  seˊŋka
    seŋkka+N+Sg+Ill:  seeŋkan
    seŋkka+N+Sg+Loc:  seŋkkaast
    seŋkka+N+Sg+Com:  seŋkkain
    seŋkka+N+Sg+Abe:  seˊŋkattáá
    seŋkka+N+Ess:  seŋkkan
    seŋkka+N+Pl+Nom:  seˊŋkah
    seŋkka+N+Pl+Gen: [seeŋkai, seˊŋkai]
    seŋkka+N+Pl+Acc:  seeŋkaid
    seŋkka+N+Pl+Ill:  seŋkkaid
    seŋkka+N+Pl+Loc:  seeŋkain
    seŋkka+N+Pl+Com:  seˊŋkaiguin
    seŋkka+N+Pl+Abe:  seˊŋkaittáá

  Noun - teltta:
    teltta+N+Sg+Nom:  teltta
    teltta+N+Sg+Gen:  telta
    teltta+N+Sg+Ill:  teeltan
    teltta+N+Sg+Loc:  telttaast
    teltta+N+Sg+Com:  telttain
    teltta+N+Sg+Abe:  teltattáá
    teltta+N+Ess:  telttan
    teltta+N+Pl+Nom:  teltah
    teltta+N+Pl+Gen:  [teeltai, teˊltai]
    teltta+N+Pl+Acc:  teltaid
    teltta+N+Pl+Ill:  telttaid
    teltta+N+Pl+Loc:  teˊltain
    teltta+N+Pl+Com:  teˊltaiguin
    teltta+N+Pl+Abe:  teˊltaittáá

  Noun - maila:
    maila+N+Sg+Nom:  maila
    maila+N+Sg+Gen:  ma´ila
    maila+N+Sg+Ill:  mailan
    maila+N+Sg+Loc:  mailaast
    maila+N+Sg+Com:  mailain
    maila+N+Sg+Abe:  ma´ilattáá
    maila+N+Ess:  mailan
    maila+N+Pl+Nom:  ma´ilah
    maila+N+Pl+Gen:  ma´ilai
    maila+N+Pl+Acc:  mailaid
    maila+N+Pl+Ill:  mailaid
    maila+N+Pl+Loc:  mailain
    maila+N+Pl+Com:  ma´ilaiguin
    maila+N+Pl+Abe:  ma´ilaittáá

  Noun - ohra:
    ohra+N+Sg+Nom:  ohra
    ohra+N+Sg+Gen:  oˊhra
    ohra+N+Sg+Ill:  oohran
    ohra+N+Sg+Loc:  ohraast
    ohra+N+Sg+Com:  ohrain
    ohra+N+Sg+Abe:  oˊhrattáá
    ohra+N+Ess:  ohran
    ohra+N+Pl+Nom:  oˊhrah
    ohra+N+Pl+Gen:  o´hrai
    ohra+N+Pl+Acc:  ohraid
    ohra+N+Pl+Ill:  ohraid
    ohra+N+Pl+Loc:  ohrain
    ohra+N+Pl+Com:  o´hraiguin
    ohra+N+Pl+Abe:  ohraittáá

  Noun - sooda:
    sooda+N+Sg+Nom:  sooda
    sooda+N+Sg+Gen:  sooda
    sooda+N+Sg+Ill:  soodan
    sooda+N+Sg+Loc:  soodast
    sooda+N+Sg+Com:  soodain
    sooda+N+Sg+Abe:  soodattáá
    sooda+N+Ess:  soodan
    sooda+N+Pl+Nom:  soodah
    sooda+N+Pl+Gen:  soodai
    sooda+N+Pl+Acc:  soodaid
    sooda+N+Pl+Ill:  soodaid
    sooda+N+Pl+Loc:  soodain
    sooda+N+Pl+Com:  soodaiguin
    sooda+N+Pl+Abe:  soodaittáá

  Noun - luokka:
    luokka+N+Sg+Nom:  luokka
    luokka+N+Sg+Gen:  luoka
    luokka+N+Sg+Ill:  luokan
    luokka+N+Sg+Loc:  luokkaast
    luokka+N+Sg+Com:  luokkain
    luokka+N+Sg+Abe:  luo´kattáá
    luokka+N+Ess:  luokkan
    luokka+N+Pl+Nom:  luokah
    luokka+N+Pl+Gen:  luokai
    luokka+N+Pl+Acc:  luokaid
    luokka+N+Pl+Ill:  luokkaid
    luokka+N+Pl+Loc:  luokain
    luokka+N+Pl+Com:  luo´kaiguin
    luokka+N+Pl+Abe:  luo´kaittáá

  Noun - tutka:
    tutka+N+Sg+Nom:  tutka
    tutka+N+Sg+Gen:  tuˊtka
    tutka+N+Sg+Ill:  tuutkan
    tutka+N+Sg+Loc:  tutkaast
    tutka+N+Sg+Com:  tutkain
    tutka+N+Sg+Abe:  tuˊtkattáá
    tutka+N+Ess:  tutkan
    tutka+N+Pl+Nom:  tuˊtkah
    tutka+N+Pl+Gen:  [tutkai, tuˊtkai]
    tutka+N+Pl+Acc:  tutkaid
    tutka+N+Pl+Ill:  tutkaid
    tutka+N+Pl+Loc:  tutkain
    tutka+N+Pl+Com:  tuˊtkaiguin
    tutka+N+Pl+Abe:  tuˊtkaittáá

  Noun - tulppa:
    tulppa+N+Sg+Nom:  tulppa
    tulppa+N+Sg+Gen:  tuˊlpa
    tulppa+N+Sg+Ill:  tuulpan
    tulppa+N+Sg+Loc:  tulppaast
    tulppa+N+Sg+Com:  tulppain
    tulppa+N+Sg+Abe:  tuˊlpattáá
    tulppa+N+Ess:  tulppan
    tulppa+N+Pl+Nom:  tuˊlpah
    tulppa+N+Pl+Gen:  tuˊlpai
    tulppa+N+Pl+Acc: [tuulpaid, tulppaid]
    tulppa+N+Pl+Ill:  tulppaid
    tulppa+N+Pl+Loc:  tuˊlpain
    tulppa+N+Pl+Com:  tuˊlpaiguin
    tulppa+N+Pl+Abe:  tuˊlpaittáá

  Noun - tundra:
    tundra+N+Sg+Nom:  tundra
    tundra+N+Sg+Gen:  tu´ndra
    tundra+N+Sg+Ill:  tuundran
    tundra+N+Sg+Loc:  tundraast
    tundra+N+Sg+Com:  tundrain
    tundra+N+Sg+Abe:  tuˊndrattáá
    tundra+N+Ess:  tundran
    tundra+N+Pl+Nom:  tuˊndrah
    tundra+N+Pl+Gen:  [tundrai, tu´ndrai]
    tundra+N+Pl+Acc:  tundraid
    tundra+N+Pl+Ill:  tundraid
    tundra+N+Pl+Loc:  tundrain
    tundra+N+Pl+Com:  tu´ndraiguin
    tundra+N+Pl+Abe:  tu´ndraittáá

